【裁判字號】    99,審交易,85
【裁判日期】    990531
【裁判案由】    業務過失傷害
【裁判全文】
臺灣桃園地方法院刑事判決            99年度審交易字第85號
公  訴  人  臺灣桃園地方法院檢察署檢察官
被      告  甲○○
上列被告因業務過失傷害案件，經檢察官提起公訴（98年度偵字
第24342 號），嗣於本院準備程序進行中，被告就被訴事實為有
罪之陳述，經本院告知簡式審判程序意旨，並聽取當事人之意見
後，本院裁定改依簡式審判程序審理，並判決如下：
    主  文
甲○○從事業務之人，因業務上之過失傷害人，處有期徒刑肆月
，如易科罰金，以新臺幣壹仟元折算壹日。
    事  實
一、甲○○係計程車司機，為從事駕駛業務之人，於民國97年7
    月25日下午，駕駛車牌號碼549-XR號營業用小客車，沿桃園
    縣中壢市○○路往元化路方向行駛，於同日下午4 時40分許
    ，途經六和路與元化路口時，本應注意車前狀況，並隨時採
    取必要之安全措施，且應注意汽車行近行人穿越道前，應減
    速慢行，遇有行人穿越時，無論有無交通警察指揮或號誌指
    示，均應暫停讓行人先行通過，而依當時天候晴、日間自然
    光線、路面鋪裝柏油、乾燥、無缺陷及障礙物，視距良好等
    情況判斷，並無不能注意之情事，竟疏未注意車前狀況及禮
    讓行人先行通過，即貿然左轉元化路，適有行人乙○○沿該
    行人穿越道由元化路往六和路口方向穿越馬路，甲○○見狀
    煞避不及，致撞及適步行於該行人穿越道之乙○○，乙○○
    因而受有受有右側額骨骨折併軟組織挫傷、腦震盪、多處牙
    齒骨折及鼻出血等傷害。甲○○於肇事後，即將被害人乙○
    ○送醫，並委請醫院代為報案，於有偵查犯罪權限之機關尚
    未知悉何人肇事前，即向據報到場處理之桃園縣政府警察局
    中壢分局中壢派出所警員坦承為肇事人，自首接受裁判。
二、案經乙○○訴請臺灣桃園地方法院檢察署檢察官偵查起訴。
    理  由
一、本案被告甲○○所犯之罪，並非法定刑為死刑、無期徒刑或
    最輕本刑3 年以上有期徒刑之罪，亦非高等法院管轄第一審
    之案件，而被告於準備程序中就被訴事實已為有罪之陳述，
    經本院告知簡式審判程序之旨，並聽取當事人之意見後，本
    院乃依刑事訴訟法第273 條之1 第1 項規定，裁定進行簡式
    審判程序，合先敘明。
二、上揭犯罪事實，業據被告甲○○於警詢、偵查及本院審理時
    均坦承不諱，並核與告訴人乙○○於警詢、檢察事務官詢問
    、檢察官偵訊時及本院審理時之指述暨證人魏嘉德於本院審
    理時證述之情節相符，復有道路交通事故現場圖、道路交通
    事故調查報告表(一)(二)各1 份、事故現場及車輛照片4 張等附
    卷可稽，足認被告上開任意性自白與事實相符，堪以採信。
    而告訴人乙○○因本件車禍受有上開事實欄所載之傷害，此
    有天晟醫院97年7 月30日診斷證明書、長庚紀念醫院97年9
    月9 日診斷證明書各1 紙附卷可稽。按汽車行駛時，駕駛人
    應注意車前狀況，並隨時採取必要之安全措施；汽車行經行
    人穿越道，遇有行人穿越時，無論有無交通指揮人員指揮或
    號誌指示，均應暫停讓行人先行通過，此於道路交通安全規
    則第94條第3 項、第103 條第2 項分別定有明文。再者，被
    告甲○○平日以駕駛計程車載客為業，係從事駕駛業務之人
    ，已如前述，亦據被告於警詢時陳明在卷，並有牌照號碼54
    9-XR號營業小客車行車執照影本1 份在卷可佐，其駕駛前開
    營業小客車自應注意上述道路交通安全規定，而被告甲○○
    肇事當時天候晴、日間自然光線、路面鋪裝柏油、乾燥、無
    缺陷及障礙物，視距良好，並無其他不能注意之情事，竟疏
    未注意車前狀況及禮讓行人先行，而造成告訴人乙○○受傷
    之結果，其有過失甚明，又告訴人之受傷顯係因本件車禍事
    故所致，二者間具有相當因果關係。綜上，本件事證明確，
    被告犯行已堪認定，應依法論罪科刑。
三、查被告甲○○案發時係從事駕駛業務之人，已如前述，核其
    所為，係犯刑法第284 條第2 項前段之業務過失傷害罪。按
    汽車駕駛人行經行人穿越道未依規定讓行人優先通行，因而
    致人受傷，依法應負刑事責任者，加重其刑至二分之一，道
    路交通管理處罰條例第86條第1 項定有明文，被告甲○○行
    經行人穿越道未依規定讓行人優先通行，因而致人受傷，自
    應依道路交通管理處罰條例第86條第1 項加重其刑至二分之
    一。起訴書雖漏未論及此一加重事由，惟經公訴檢察官當庭
    補充，且本院於審理時，復就此點當庭訊問被告，而經被告
    供明在卷（見本院99年5 月13日簡式審判筆錄），是對被告
    防禦權已無妨礙，本院自得加以審究，附此敘明。另被告於
    肇事後，即將傷者送醫並委請醫院報案，在未被有偵查犯罪
    職權之公務員發覺前，不逃避接受裁判，向據報前往處理之
    桃園縣政府警察局中壢分局中壢派出所警員魏嘉德坦承為肇
    事者等情，業經警員魏嘉德於本院審理時證述綦詳，並有桃
    園縣政府警察局道路交通事故肇事人自首情形紀錄表、職務
    報告各1 紙在卷可稽，被告係對於尚未發覺之犯罪自首而受
    裁判，爰依刑法第62條前段規定減輕其刑；又被告同時有刑
    之加重及減刑事由，依法應先加後減之。爰審酌被告之素行
    、智識程度、犯罪情節、過失行為之態樣、尚未與告訴人達
    成和解，惟念其犯罪後坦承犯行，態度尚稱良好等一切情狀
    ，量處如主文所示之刑，並諭知易科罰金之折算標準。
據上論斷，應依刑事訴訟法第273 條之1 第1 項、第299 條第1
項前段，刑法第284 條第2 項前段、第62條前段、第41條第1 項
前段，道路交通管理處罰條例第86條第1 項，刑法施行法第1 條
之1 第1 項、第2 項前段，判決如主文。
本案經檢察官黃怡菁到庭執行職務。
中    華    民    國    99    年    5     月    31    日
                        刑事庭  法  官  鍾雅蘭
以上正本證明與原本無異。
如不服本判決，應於判決送達後10日內向本院提出上訴狀（應附
繕本），其未敘述上訴理由者，應於上訴期間屆滿後20日內補提
理由書狀於本院，上訴於臺灣高等法院。
                                書記官  陳恩如
中    華    民    國    99    年    5     月    31    日
附錄本案論罪科刑法條：
中華民國刑法第284條
因過失傷害人者，處6 月以下有期徒刑、拘役或5 百元以下罰金
，致重傷者，處1 年以下有期徒刑、拘役或5 百元以下罰金。
從事業務之人，因業務上之過失傷害人者，處1 年以下有期徒刑
、拘役或1 千元以下罰金，致重傷者，處3 年以下有期徒刑、拘
役或2 千元以下罰金。
道路交通管理處罰條例第86條
汽車駕駛人，無駕駛執照駕車、酒醉駕車、吸食毒品或迷幻藥駕
車、行駛人行道或行經行人穿越道不依規定讓行人優先通行，因
而致人受傷或死亡，依法應負刑事責任者，加重其刑至二分之一
。
汽車駕駛人，在快車道依規定駕車行駛，因行人或慢車不依規定
，擅自進入快車道，而致人受傷或死亡，依法應負刑事責任者，
減輕其刑。

司法院資訊處製作；財團法人民間司法改革基金會備份。
